臺灣高等法院臺中分院刑事判決　　　　94年度上易字第1053號
上　訴　人
即　被　告　丙○○
上列上訴人因妨害公務案件，不服臺灣彰化地方法院93年度訴字
第1246號中華民國94年6月21 日第一審判決（起訴案號：臺灣彰
化地方法院檢察署93年度偵字第5311號），提起上訴，本院判決
如下：
    主      文
上訴駁回。
丙○○緩刑參年。
    事實及理由
一、本案經本院審理結果，認第一審判決認事用法及量刑均無不
    當，應予維持，並引用第一審判決書記載之事實、證據及理
    由（如附件）。
二、上訴人即被告（以下簡稱被告）上訴意旨略以：伊患有重度
    憂鬱症，當天因為乙○○等人不讓伊車通行，且態度很差，
    伊被激怒才發生衝突，請求從輕量刑云云，指摘原審判決不
    當。惟查原審囑託財團法人彰化基督教醫院精神科，就被告
    行為時之精神狀況進行鑑定，其鑑定結果認為：被告個性暴
    躁易怒，具有將責任推到外界之人格型態，較傾向為其原本
    之人格異常，而此類人格缺失，極易造成社會適應不良，因
    此併發長期之憂鬱症狀，依此推估，其於案發時，亦應屬此
    類行為之再發作。此種偏差行為，雖然與精神疾病有關，但
    不符合心神喪失或精神耗弱之定義，有該院彰基精鑑字第68
    9號精神鑑定報告書1份在卷可稽（見原審卷第42頁至第43頁
    ），且參酌被告於案發當時尚能從容駕車、或加速衝撞，或
    緊急煞車，並與被害人乙○○等人爭辯、辱罵、出手毆打拉
    扯、丟擲石塊，而於本院準備程序及審理中，除精神偶有不
    甚集中外，應對尚屬正常等一切情狀，足認被告雖患有憂鬱
    症，然其於行為當時，精神狀態並未達到心神喪失或精神耗
    弱之程度，被告所辯不足採信。是原審綜合全案卷證，諭知
    被告妨害公務罪處有期徒刑六月；侮辱公務員罪處拘役三十
    日，並均易科罰金，即無不當，上訴人之上訴難認有理由，
    應予駁回。
三、查被告前雖於八十四年間曾因違反就業服務法案件，經臺灣
    彰化地方法院判處有期徒刑六月，如易科罰金以三百元折算
    一日，緩刑三年確定，惟緩刑期滿緩刑之宣告未被撤銷，其
    刑之宣告失其效力，有臺灣高等法院被告前案紀錄表一份附
    卷可稽，其因一時衝動致罹刑典，且事後已與被害人乙○○
    達成民事和解，有調解書一紙附於原審卷可按（見原審卷第
    19頁），其經此偵審程序及科刑教訓，應知警惕諒無再犯之
    虞，本院認所宣告之刑，以暫不執行為適當，併諭知緩刑三
    年，以勵自新。
據上論斷，應依刑事訴訟法第373條、第368條，刑法第74條第 1
款，判決如主文。
本案經檢察官甲○○到庭執行職務。
中　　華　　民　　國　　94　　年　　10　　月　　5 　　日
              刑事第十庭  審判長法　官　林　照　明
                                法　官　吳　重　政
                                法　官　唐　光　義
上列正本證明與原本無異。
不得上訴。
                                書記官　王　麗　珍
中　　華　　民　　國　　94　　年　　10　　月　　11　　日
                                                      Ｒ
